# 救助陈版：控制权判断的问题

提问人：TH78TH 时间：2018-01-25 23:22:36
举例： 1 、 E公司系一家非上市公司，净资产约 60 亿（盈利状况较好），股东A公司持股45%、股东B公司持股42%，股东C公司持股8%、股东D持股5%； 2 、 B公司系A公司控股子公司；C公司与A、B公司无股权关系，但C公司与A公司同受最终实际控制人（自然人）所控制；原一直由A公司合并E公司报表。 3 、 2017 年 6 月，A公司基于专注主业、业务板块划分管理等需求，拟将E公司剥离，由C公司控制管理E公司。 各方协商后，E公司修改公司章程并已办理工商备案，修改后的章程主要变化如下：（ 1 ）各方持股比例及享有权益比例不变，但C公司享有E公司股东会60%的表决权；（ 2 ）董事会成员 7 人，以C公司名义派出 5 人、A公司与B公司各派出 1 人，即董事会成员中C公司占比三分之二以上；（ 3 ）未来期间，A、B公司如拟转让持有E的全部或部分股权时，C公司有优先受偿权及一票否决权；（ 4 ）C公司享有E公司的股东会、董事会表决权比例，在未来六年内不会因为A、B公司转让E股权或者E公司增资等原因而降低。
问题： 2017 年 7 月及以后，A公司能否不再合并E公司报表？ A、B公司能否按权益法核算对E公司的投资？ C公司能否合并E公司报表？ C公司无法并表的主要考虑是什么？

回答人：chenyiwei
C取得了对E的相关活动决策的主导权，但是否取得了与受托管理的A公司所持45%股权对应的收益权？如果没有取得收益权，则表明C不享有可变回报，或者不能凭借其主导权影响可变回报，不应将E纳入其合并报表范围。

提问人：TH78TH 时间：2018-01-26 10:41:40
陈老师，谢谢您的解答！
C公司一直持有E公司8%的股权，相应享有可变回报。您的意思是享有可变回报（或承担可变回报风险）的份额（8%）相对于其享有表决权的比例（60%）来说，份额太小，故相应构成并表障碍吗？

回答人：chenyiwei
比例太小，与权力比例不相称，有被认定为代理人的风险。